【裁判字號】    98,交簡上,29
【裁判日期】    980608
【裁判案由】    過失傷害
【裁判全文】
臺灣彰化地方法院刑事判決            98年度交簡上字第29號
上  訴  人
即  被  告  乙○○
上列上訴人因過失傷害案件，不服本院九十八年度交簡字第三七
號中華民國九十八年三月三十一日第一審簡易判決（原檢察官聲
請簡易判決處刑案號：九十七年度偵字第一０五八九號），本院
管轄第二審合議庭判決如下︰
    主  文
上訴駁回。
乙○○緩刑貳年。
    事實及理由
一、本案經本院審理結果，認第一審判決認事用法及量刑均無不
    當，應予維持，並引用第一審判決書記載之事實、證據及理
    由（如附件，惟原簡易判決事實及理由欄三、第二、三行「
    第六十二第一項前段」之記載應更正為「第六十二條前段」
    ；又原簡易判決所引用之檢察官聲請簡易判決處刑書犯罪事
    實欄一、第四、五行「且左左轉彎車應暫停讓直行車先行，
    」之記載應更正為「且左轉彎車應暫停讓直行車先行，」）
    。
二、上訴人即被告乙○○（以下簡稱被告）上訴意旨略以：被告
    因本件車禍，致右手小指中段指骨粉碎性、開放性骨折，日
    後影響工作能力，而告訴人甲○○行經員林鎮泉州巷與出水
    巷無號誌交岔路口時，其本應注意行經無號誌交岔路口，應
    減速慢行，且作隨時停車之準備，又左彎車應暫停讓有路權
    之直行車先行，而當時天候晴、日間自然光線、路面乾燥無
    缺陷、無障礙物、視距良好，又無不能注意之情事，竟於行
    經該交岔路口時，未暫停讓直行車先行，即貿然左轉，適對
    向有被告所騎乘重型機車駛至，致閃煞不及，發生碰撞，故
    告訴人甲○○係造成車禍之主因，被告係受到無妄之災，傷
    勢嚴重，且有後遺症，還遭判處拘役二十日，讓被告難以心
    服。又被告事後已與告訴人甲○○達成和解，並表示願不追
    究被告之刑事責任，此有本院九十八年度斗簡調字第三一號
    調解筆錄一份在卷可稽，原審判處被告拘役二十日，顯然過
    重，請求為緩刑宣告之諭知等語。
三、被告對於前揭時、地因騎乘機車，於員林鎮出水巷與泉州巷
    交岔路口與告訴人甲○○所騎乘之腳踏車發生碰撞，致被告
    與告訴人均人車倒地受傷等事實坦承不諱，惟矢口否認有何
    過失傷害之犯行，辯稱：本件係告訴人騎乘腳踏車行經無號
    誌路口左轉出水巷時，左轉彎車未讓直行車先行，致與其所
    騎乘之機車碰撞，故本件車禍係因告訴人之過失所致，被告
    並無過失云云。惟查，上揭事實業據證人即告訴人甲○○指
    述情節相符，並有道路交通事故調查報告表（一）（二）、
    道路交通事故現場圖、員生醫院診斷書、彰化縣警察局道路
    交通事故肇事人自首情形紀錄表各一份及照片十二幀在卷可
    稽。按汽車行駛時，駕駛人應注意車前狀況及兩車併行之間
    隔，並隨時採取必要之安全措施，道路交通安全規則第九十
    三條第一項第二款、第九十四條第三項定有明文。本件被告
    本應遵守上開規定，且依當時情形，並無不能注意之情事，
    於行經無號誌交岔路口，未注意車前狀況，致告訴人甲○○
    於行經泉州巷與出水巷無號誌交岔路口，於左轉出水巷時，
    亦疏未注意未讓直行車先行，致二車於交岔路口發生碰撞，
    是以被告就本件車禍之發生顯有過失，臺灣省彰化縣區行車
    事故鑑定委員會亦同此認定，此有臺灣省彰化縣區行車事故
    鑑定委員會鑑定意見書一份在卷可參，惟本件告訴人騎乘腳
    踏車行經無號誌路口時，左轉彎車未讓直行車先行，其雖亦
    與有過失，然查被告之過失與告訴人之過失併合而為危害發
    生之原因時，仍不得阻其過失責任，最高法院二十三年上字
    第五二二三號判例意旨可資參照。而告訴人因本件車禍而受
    有左肘挫傷、左膝挫傷及擦傷等傷害，復有員生醫院診斷書
    一紙附卷可憑，又被告之過失行為與告訴人受傷間，具有相
    當因果關係，是以本件被告過失傷害犯行堪予認定。
四、按量刑之輕重係屬事實審法院得依職權自由裁量之事項，苟
    已斟酌刑法第五十七條各款所列情狀而未逾法定刑度，即不
    得遽指為違法。且在同一犯罪事實與情節，如別無其他加重
    或減輕之原因，下級審法院量定之刑，亦無過重或失輕之不
    當情形，則上級審法院對下級審法院之職權行使，原則上應
    予尊重（最高法院八十五年度台上字第二四四六號判決參照
    ）。原審以被告所犯刑法第二百八十四條第一項之過失傷害
    犯行事證明確，並審酌上開情狀及被告於肇事後，於警前往
    現場處理時停留現場，當場承認為肇事人，於有偵查犯罪職
    權之機關或個人發覺其犯罪前，自動向接獲報案惟未報明肇
    事人姓名而前往現場處理本件車禍之員警坦承肇事而自首，
    且主動接受裁判，爰依刑法第六十二條前段自首之規定，減
    輕其刑，並據以論罪科刑，判處被告拘役二十日，並諭知易
    科罰金之折算標準，核無不當，上訴人指摘原判決未審酌告
    訴人係造成車禍主因，致被告受到無妄之災，傷勢嚴重，且
    未為任何賠償，被告還被判處拘役二十日，量刑顯然過重，
    請求撤銷原判決云云，為無理由，自應予以駁回其上訴。又
    被告前雖曾於七十三年間因過失致死案件，經法院判處有期
    徒刑八月確定，於七十五年一月二十八日執行完畢；於八十
    三年間因違反麻醉藥品管理條例案件，經法院判處有期徒刑
    六月確定，於八十三年五月十三日易科罰金執行完畢；又於
    八十三年間因妨害風化案件，經法院判處有期徒刑五年確定
    ，入監執行後於八十五年三月十九日縮短刑期假釋出監，至
    八十八年三月十二日假釋期滿未經撤銷假釋，視為執行完畢
    後，五年以內未曾因故意犯罪受有期徒刑以上刑之宣告，此
    有臺灣彰化地方法院檢察署刑案資料查註紀錄表及臺灣高等
    法院被告前案紀錄表在卷可考，其因一時失慮，致罹刑典，
    且被告事後已與告訴人甲○○調解成立，告訴人甲○○並當
    庭表示願意原諒被告，不再追究被告之刑事責任，此有本院
    審理筆錄在卷可稽，被告經此教訓，應知警惕而無再犯之虞
    ，所宣告之刑，認以暫不執行為適當，爰併予宣告緩刑二年
    ，以勵自新。
據上論斷，應依刑事訴訟法第四百五十五條之一第一項、第三項
、第三百七十三條、第三百六十八條，刑法第七十四條第一項第
二款，判決如主文。
本案經檢察官陳茂榮到庭執行職務。
中    華    民    國    98    年    6     月    8     日
                  臺灣彰化地方法院刑事第二庭
                                  審判長法官  石馨文
                                  法      官  陳秋錦
                                  法      官  羅永安
以上正本證明與原本無異。
本件不得上訴。
中    華    民    國    98    年    6     月    9     日
                                  書  記  官  洪年慶


司法院資訊處製作；財團法人民間司法改革基金會備份。
